臺灣高等法院民事判決
                                   109年度上易字第1443號
上  訴  人  
即被上訴人  呂連壽  

訴訟代理人  紀亙彥律師
複  代理人  鈕則慧律師
被  上訴人  
即  上訴人  鄭松柏  



訴訟代理人  謝文明律師
被  上訴人  
即  上訴人  李碧娥  

訴訟代理人  李昊沅律師
上列當事人間請求損害賠償事件，兩造對於中華民國109年10月2
2日臺灣桃園地方法院108年度訴字第1941號第一審判決各自提起
上訴，本院於110年10月27日言詞辯論終結，判決如下：
    主      文
兩造上訴均駁回。
第二審訴訟費用，關於甲○○上訴部分，由甲○○負擔；關於丙○○、
乙○○上訴部分，由該二人連帶負擔。
    事實及理由
一、上訴人即被上訴人甲○○（下稱甲○○）主張：伊與上訴人即被
    上訴人乙○○（下稱乙○○）為夫妻關係，上訴人即被上訴人丙○○（下稱丙○○）明知上情，竟與乙○○於民國108年間有逾越
    一般社交行為之不正常交往，在LINE通訊軟體中互以「公」
    、「婆」相稱，相互調情、言談親密，並發生性行為，乙○○
    更於108年6月間擅自離家前往丙○○位於臺南市善化區住處（
    下稱系爭住所），與丙○○同居至少3日，顯已侵害伊之配偶
    權，致伊身心嚴重受創。爰依民法第184條第1項前段、第18
    5條第1項、第195條第3項準用第1項規定，求為判命丙○○、
    乙○○（下合稱丙○○2人）連帶給付新臺幣（下同）100萬元，
    及自起訴狀繕本送達翌日起算法定遲延利息之判決。原審判
    命丙○○2人連帶給付甲○○30萬元，及自108年9月24日起算之
    法定遲延利息，並為准免假執行之宣告，而駁回甲○○其餘請
    求，甲○○就其敗訴部分提起上訴。上訴聲明：㈠原判決關於
    駁回後開第二項之訴部分廢棄。㈡上廢棄部分，丙○○2人應再
    連帶給付甲○○70萬元，及自起訴狀繕本送達翌日起至清償日
    止，按年息百分之五計算之利息。並對丙○○2人之上訴答辯
    聲明：上訴駁回。
二、丙○○以：伊與乙○○係透過唱歌軟體認識之網友，2人於108年
    6月間端午節前後即乙○○至臺南找伊時，才初次見面。甲○○
    所提出之LINE對話紀錄（見原審卷第9至100、102至131頁；
    下稱系爭LINE對話紀錄），均係2人於上開初次見面前之對
    話，對話內容僅為想像而非實際發生之情形。且伊與乙○○為
    系爭LINE對話時，因乙○○及2人之介紹人即訴外人於宣君均
    對伊隱瞞乙○○之已婚身分，且伊未曾看過乙○○之身分證，不
    知乙○○為有配偶之人，主觀上並無侵害甲○○配偶權之認識，
    亦無過失可言。又乙○○於108年6月間至臺南找伊時，係居住
    在伊家3層樓透天厝之空房間，2人並未同居在一室；且甲○○
    所提出伊與乙○○在馬路上牽手散步之照片（見原審卷第135
    、137頁），係因乙○○當時暈眩症發作，伊才牽扶避免乙○○
    跌倒。縱認伊有侵害甲○○之配偶權，惟甲○○所請求精神慰撫
    金之金額過高，應予酌減等語，資為抗辯。並於本院上訴聲
    明：㈠原判決不利於丙○○部分廢棄。㈡上廢棄部分，甲○○在第
    一審之訴駁回。答辯聲明：甲○○之上訴駁回。
三、乙○○以：甲○○係未經伊同意擅自取走伊所使用之平板電腦，
    伊就甲○○提出之LINE對話紀錄，除原審卷第12、22至25、41
    、135、137頁部分不爭執真正外，其餘部分均係由甲○○造假
    變造，並非真實，且系爭LINE對話紀錄未經勘驗，無證據能
    力。伊因遭甲○○家暴，為躲避而於108年6月17至19日期間前
    往臺南與丙○○初次見面，於伊住在丙○○家期間，2人並未同
    居在一室，而在此之前雙方未曾見面，亦無交往或越矩情狀
    等語，資為抗辯。並於本院上訴聲明：㈠原判決不利於乙○○
    部分廢棄。㈡上廢棄部分，甲○○在第一審之訴駁回。答辯聲
    明：甲○○之上訴駁回。
四、經查，甲○○與乙○○於94年1月10日結婚，婚後育有一女，此
    有戶口名簿、戶籍謄本等在卷可稽（見原審卷第7頁；個資
    卷第3頁），是上開事實堪以認定。甲○○請求丙○○2人連帶賠
    償非財產上損害，為丙○○2人以前詞置辯，茲就爭點分別論
    述如下：
　㈠甲○○提出之系爭LINE對話紀錄截圖是否為真正？是否得為本
    件之證據？
　⒈甲○○主張：伊於原審提出之系爭LINE對話紀錄，係自乙○○置
    放在家中之平板電腦（下稱系爭平板電腦）之LINE帳號，由
    伊翻拍節錄內容，並非以不符合比例原則之方式取得，而乙○○與丙○○於106年間不當交往後，拋夫棄女、置家庭於不顧
    ，屢次藉故外出數日，不知去向，伊才會翻拍系爭平板電腦
    內LINE對話內容之照片等語，業據提出系爭LINE對話紀錄為
    證（見原審卷第9至100、102至131頁）。乙○○雖抗辯：伊就
    甲○○提出之LINE對話紀錄，除原審卷第12、22至25、41、13
    5、137頁部分不爭執真正外，其餘部分均係由甲○○造假變造
    ，並非真實等語。惟查，丙○○於本院具結證稱：系爭LINE對
    話紀錄為伊與乙○○間之LINE對話等語（見本院卷第154頁）
    。復參以系爭LINE對話紀錄中，丙○○曾表示：「你有買禮物
    嗎，去幫我買個化妝品之類的，其實阿木（母）很疼你的，
    幫我送一下嗎（媽）…去買拿發票來請款，00000000，統編
    」(見原審卷第86頁），並將國中個人獨照，及其與乙○○自
    拍之合照（下稱系爭自拍照）傳送予乙○○（見原審卷第22至
    25、32、33、49至51、127至131頁），而丙○○自承係大嵩企
    業社之負責人（見本院卷第157頁），該企業社之統一編號
    為00000000號，此有經濟部商工登記資料在卷可證（見本院
    卷第55頁）。又乙○○既不爭執原審卷第22至25頁為其與丙○○
    自拍之合照（見本院卷第159頁），而上開LINE對話內容及
    系爭自拍照均屬私密內容，衡情應非甲○○所得知悉，則對話
    者若非丙○○2人，殊無可能就上開細節清楚掌握，更長時間
    以丙○○2人之身分在通訊軟體中互動應答，堪認系爭LINE對
    話紀錄為真正甚明。乙○○辯稱系爭LINE對話紀錄遭甲○○變造
    云云，洵不足採。
　⒉按違法取得證據之可利用性，在刑事訴訟程序固係採取證據
    排除法則，其主要目的在於抑制違法偵查、嚇阻警察機關之
    不法，並認該等理論之基礎在於憲法上正當法律程序之實踐
    ，使人民免於遭受國家機關非法偵查之侵害、干預，防止政
    府濫權，藉以保障人民之基本權。但在民事訴訟程序，對立
    之兩造係立於公平地位，於法院面前為權利之主張與防禦，
    證據之取得與提出，並無不對等情事，較無前述因司法權之
    強大作用可能造成之弊端，因此證據能力之審查密度，應採
    較寬鬆態度，非有重大不法情事，否則不應任意以證據能力
    欠缺為由，為證據排除法則之援用，且民事訴訟程序之主要
    目的在於解決紛爭、維持私法秩序之和平及確認並實現當事
    人間實體上之權利義務，為達此目的，有賴發現真實與促進
    訴訟，因此就違法取得之證據，應從裁判上之真實發現與程
    序之公正、法秩序之統一性或違法收集證據誘發防止之調整
    ，綜合比較衡量該證據之重要性、必要性或審理之對象、收
    集行為之態樣與被侵害利益等因素，決定其有無證據能力，
    並非一概否定其證據能力。必須該違法收集之證據，係以限
    制他人精神或身體自由等侵害人格權之方法、顯著違反社會
    道德之手段、嚴重侵害社會法益或所違背之法規旨在保護重
    大法益或該違背行為之態樣違反公序良俗者，始否定其證據
    能力（最高法院104年度台上字第1455號判決意旨參照）。
    又衡諸一般社會現況，妨害他人婚姻權益之行為，常以隱秘
    方式為之，並因隱私權受保護之故，被害人舉證極為不利，
    當行為人之隱私權與被害人之訴訟權發生衝突時，兩者應為
    一定程度之調整，以侵害隱私權之方式取得之證據是否予以
    排除，應視證據之取得是否符合比例原則而定，如證據之取
    得方式非以強暴或脅迫等方式為之，審理對象亦僅限於夫妻
    雙方，兼或及於與之為相姦行為之第三人，就保護之法益與
    取得之手段間，尚不違反比例原則，應認其具有證據能力。
    查甲○○主張其翻拍系爭平板電腦之LINE對話內容及照片之前
    ，乙○○藉故外出數日，不知去向，伊才會翻拍系爭LINE對話
    紀錄等情，業據提出108年3月11日至同年4月6日期間由桃園
    前往臺南之高鐵車票為證（見原審卷第257頁），並有員警
    受（處）理失蹤人口案件登記表存卷可查（見原審卷第159
    頁）；且乙○○曾於108年6月17至19日期間，前往臺南與丙○○
    見面，上開期間係居住在丙○○之系爭住所之事實，為丙○○2
    人所不爭（見本院卷第156、161、178、191頁），則甲○○於
    乙○○不告而別離去共同生活之住所，為查悉原因，在乙○○離
    去而未使用系爭平板電腦之際，私下查看系爭平板電腦之LI
    NE對話內容，應係出於保護其基於配偶關係所生身分法益之
    目的。參酌系爭平板電腦電磁紀錄若非於其時保全，日後實
    行顯有困難，且甲○○如未即時翻拍、節錄系爭平板電腦內之
    系爭LINE對話紀錄及系爭自拍照，上開對話內容極有可能隨
    時遭乙○○刪除而滅失，致甲○○原可享有之實體法上權利無法
    實現，是甲○○未經乙○○同意而查看系爭平板電腦，並翻拍系
    爭平板電腦內丙○○2人間之系爭LINE對話紀錄，雖有害於乙○○之人格權、隱私權等，然審酌甲○○並非以強暴或脅迫方式
    取得上開資料，其侵害乙○○前揭行為之態樣非重，且其關於
    乙○○不貞行為之蒐證現實存在之困難，及甲○○基於配偶關係
    所生之身分法益，基於法益權衡，應認系爭LINE對話紀錄截
    圖仍得於本件訴訟中被利用。至乙○○固主張：甲○○擅自竊取
    系爭平板電腦，迄未返還予伊云云，然並未舉證以實其說，
    亦未提出有關系爭平板電腦失竊報案之紀錄，此部分主張即
    難採憑，其抗辯系爭LINE對話紀錄乃違法蒐集之證據，未經
    勘驗原始電磁紀錄，無證據能力云云，尚不足取。
　㈡丙○○2人是否共同侵害甲○○之配偶權？甲○○依民法第184條第1
    項前段、第185條第1項、第195條第3項準用第1項規定，請
    求丙○○2人連帶負損害賠償責任，有無理由？如有理由，得
    請求賠償非財產上損害之金額若干？
  ⒈按因故意或過失，不法侵害他人之權利者，負損害賠償責任
    。數人共同不法侵害他人之權利者，連帶負損害賠償責任。
    不法侵害他人基於父、母、子、女或配偶關係之身份法益而
    情節重大者，被害人雖非財產上之損害，亦得請求賠償相當
    之金額。民法第184條第1項前段、第185條第1項前段、第19
    5條第3項、第1項前段分別定有明文。而婚姻係以夫妻之共
    同生活為目的，配偶應互相協力保持其共同生活之圓滿安全
    及幸福，夫妻互守誠實，係確保其共同生活之圓滿安全及幸
    福之必要條件，故應解為配偶因婚姻契約而互負誠實之義務
    ，配偶之一方行為不誠實，破壞共同生活之圓滿安全及幸福
    者，即為違反因婚姻契約之義務而侵害他方之權利（最高法
    院55年上字第2053號民事判決意旨參照）。是侵害配偶權之
    行為，並不以通姦行為為限，倘夫妻任一方與他人間存有逾
    越結交普通朋友等一般社交行為之不正常往來，其行為已逾
    社會一般通念所能容忍之範圍，已達破壞婚姻共同生活之圓
    滿安全及幸福之程度，即足當之，倘其情節重大，違反忠誠
    義務之一方及該他人即應依上開規定，共同負非財產上即精
    神慰撫金之損害賠償責任。　
　⒉查系爭LINE對話紀錄略以：乙○○稱：「老公…晚安，愛你」、
    「愛你愛你愛你」、「我真的捨不得公公」、「你剛剛說有
    會想愛愛，你想愛愛我又不會說什麼，這是正常的」、「每
    次愛愛時，就很愛你」、「那段在你家日子，真的很快樂，
    很幸福，我們就像夫妻一樣，做我們愛做的事情」、「真的
    有那天，我願意為你生小寶寶，屬於我們二個人愛的結晶，
    做個賢妻良母」等語（見原審卷第10、37、42、45、46頁）
    ；丙○○亦稱：「婆婆晚安，愛你愛你」、「好愛你老婆」、
    「我是你老公，不疼你疼誰」、「不管妳變老變胖變醜變黑
    ，我都會愛你」、「小鐵還很硬，來吧，全部都給你了，我
    一天都給你好幾億」、「因為你是女騎士…我愛你騎我…你都
    說我騎妳，讓你騎感覺也很好」、「你的水好多，都會啪啪
    啪，哈哈，我喜歡，你水多表示有舒服，嘴巴說沒有，身體
    很誠實」、「下一次我們去ktv，一次不愛愛沒關係，其實
    有妳在身邊，就是什麼都不做，我都感覺幸福」等語（見原
    審卷第10、29、31、35、43、47、88、112頁）。且觀之系
    爭自拍照（見原審卷第22至25、32、33、49至51、127至131
    頁），丙○○與乙○○2人之臉頰緊貼，乙○○依偎在丙○○之肩膀
    ，2人並做出深情擁吻之動作。又經本院勘驗甲○○提出之原
    證3光碟，畫面中丙○○2人手牽手在人行道、巷弄間散步，乙○○走路平穩，並無因暈眩症發作而需丙○○攙扶情事，此有勘
    驗筆錄為證（見本院卷第221、222頁），則丙○○2人抗辯：
    係因乙○○暈眩症發作，丙○○才牽扶避免乙○○跌倒云云，即與
    事實不符。是依一般社會生活經驗法則判斷，丙○○2人所為
    系爭LINE對話內容、系爭自拍照及牽手散步等，足認確有發
    生性行為之情事，顯已逾越正常交友分際而屬婚外情行為，
    甚為灼然。丙○○2人辯稱上開涉及性行為之對話均係想像而
    來，並未實際發生云云，要屬卸責之詞，自不足採。
　⒊丙○○2人雖抗辯：伊等於乙○○於108年6月間前往臺南找丙○○時
    ，才第一次見面，當時乙○○住在系爭住所之空房間，2人並
    未同居在一室，在此之前2人未曾見面，亦未交往云云。惟
    查，丙○○於本院證稱：伊家是3層樓透天厝，共有5房間，2
    樓部分有3個房間，伊和父親各居住1間，乙○○居住在2樓之
    客房，而3樓部分是由伊胞姐及姊夫居住；乙○○來臺南找伊
    時，伊並未注意乙○○有無外傷等語（見本院卷第156、158頁
    ）；乙○○於本院卻證稱：丙○○家是3樓透天厝，3樓部分共有
    2個房間，伊住在其中1間，另1間是由丙○○之胞姐及姊夫居
    住，2樓部分是由丙○○、其父親及員工所居住；伊住在系爭
    住所時，丙○○及其家人都知道伊全身都是傷等語（見本院卷
    第161頁），可徵丙○○及乙○○2人就108年6月間乙○○住在系爭
    住所期間，究係居住在2樓或3樓之房間，及丙○○是否知悉乙○○受傷等節，供述相互歧異，則其等所為上開證述，自不足
    採。又依系爭LINE對話紀錄，㈠乙○○稱：「那天你上來，我
    也會捨不得你走」；丙○○稱：「有被看到嗎」；乙○○回稱：
    「沒有，我會怕你辛苦，一個在北一個在南，真的是遠距離
    」；丙○○稱：「看到你才安心，其實不算遠」等語（見原審
    卷第37、38頁）。㈡丙○○稱：「等見面，下一次我們去ktv，
    一次不愛愛沒關係，其實有妳在身邊，就是什麼都不做，我
    都感覺幸福」；乙○○稱：「等過一陣子…最幸福是你家的時
    候，可以…」；丙○○接稱：「每天在一起」等語（見原審卷
    第112、126頁），足見於乙○○108年6月間前往臺南找丙○○前
    ，2人早已多次約會並發生性行為，應屬無疑，此觀系爭自
    拍照中，2人身穿冬天厚重衣物、披圍巾（見原審卷第22至2
    5頁），而108年6月間，2人則穿著短袖衣褲牽手散步（見原
    審卷第135、137頁之原證3光碟影像翻拍照片）亦足證明。
    則丙○○2人抗辯伊等於108年6月間才初次見面，先前未曾見
    面交往云云，亦與事實不符。
　⒋丙○○固抗辯：伊與乙○○交往期間，因乙○○及2人之介紹人於宣
    君均對伊隱瞞乙○○之已婚身分，且伊未曾看過乙○○之身分證
    ，故不知乙○○為有配偶之人云云。然查，乙○○已稱：伊於系
    爭LINE對話中曾向丙○○抱怨，甲○○於婚姻中對伊施以暴力，
    丙○○卻隱諱不語等語（見本院卷第189、191頁）；且觀之系
    爭LINE對話紀錄，㈠乙○○稱：「有時候真的很二（兩）難…麵
    包愛情對你不公平…我在浪費你的時間，你可以找一個比我
    更好的女人，真的，你可以，真的不想你在我身上浪費時間
    …我不能這麼自私」等語（見原審卷第40至42頁）。㈡丙○○稱
    ：可你就是不放棄他…你因為他要跟我分手嗎，你死都不肯
    退，要為了他跟我分手，是嗎，我每天陪你到睡著，無時無
    刻陪著妳，比不過他，是嗎…我千辛萬苦上去找你，你為了
    他不要我，是嗎…」等語（見原審卷第65、66頁）。㈢乙○○稱
    ：「快瘋了，忍不住，真想死，死了我就解脫，他只想逼死
    我，控制我，沒有自由，用一切來威脅我，他叫我走，永遠
    都不要回來，不想忍，只想死，…真是死才是我最好選擇…死
    老變態…為什麼要這樣子逼我，他才會快樂，…不是人在過的
    …」；丙○○稱：「真的受不了就來我這，…婆要忍住，不可以
    ，你還有我，來我這，他要幹嘛…不要聽他講的，你會放棄
    一切嗎…我去接你，現在嗎…要我上去嗎…」等語（見原審卷
    第76至81頁）。㈣乙○○稱：「我不想耽誤你」；丙○○稱：「
    沒耽誤，我沒有要娶，除非是妳要嫁給我，等你不愛錢的時
    候，我會等著你的，我現在每個月慢慢進帳20萬，我慢慢存
    ，等著妳」；乙○○稱：「怎麼嫁，家人不放…我才不想耽誤
    你」等語（見原審卷第121、122頁），足徵丙○○與乙○○交往
    期間，確曾聽聞乙○○向其抱怨遭配偶甲○○家暴乙事。丙○○雖
    辯稱：系爭LINE對話紀錄中，伊對乙○○說「真的受不了就來
    伊這…你還有我…來伊這…他要幹嘛」、「妳會放棄一切嗎…我
    去接妳、現在嗎」、「等你不愛錢的時候，我會等著你的」
    等語，是因當時伊在追求乙○○，乙○○與其母親吵架，乙○○稱
    如果她要嫁人的話，必須放棄家裡的財產，乙○○之父母很有
    錢，如果她出嫁就分不到財產，所以伊說如果乙○○願意放棄
    自己家的財產，伊願意照顧她，並詢問是否現在去接她；乙○○所稱「死老變態」是指她媽媽等語（見本院卷第154、155
    、157頁）。惟查，乙○○於本院結卻證稱：伊並未對丙○○說
    過：伊母親表示，如果伊交往男生或嫁人，就不讓伊繼承財
    產，也沒有對丙○○說過，伊母親對伊很不好，會家暴伊；是
    甲○○對伊家暴，會利用伊母親來威脅伊，說要對伊母親不利
    ，也會拿伊和丙○○牽手之照片給伊母親看，說要散布給親友
    看；因為伊弟弟吸毒，需要甲○○的資助等語（見本院卷第16
    1、162頁），可知丙○○此部分抗辯與乙○○所述大相逕庭，自
    難採憑。而依上開事證，足徵丙○○與乙○○交往期間，確已明
    知乙○○為有配偶之人，其抗辯無侵害甲○○配偶權之故意或過
    失，自不足取。
　⒌又乙○○與甲○○有婚姻關係存在，卻與丙○○發展婚外情，並為
    上開親密對話內容、拍攝系爭自拍照及發生性行為，則乙○○
    確有違反配偶對婚姻關係應負之忠誠義務，而丙○○明知乙○○
    與甲○○有婚姻關係，仍與之發展婚外情，顯已破壞甲○○婚姻
    共同生活圓滿、安全、幸福之權利，是丙○○2人已共同侵害
    甲○○基於婚姻關係而享有之夫妻身分法益甚明；且甲○○已於
    109年農曆過年後，搬離其與乙○○共同之住所，2人均有意願
    離婚，但就離婚條件無共識，業據乙○○供述在案（見原審卷
    第109頁；本院卷第90頁），益徵乙○○與丙○○發生婚外情，
    確使甲○○精神上感到痛苦不堪，足認丙○○2人共同侵害甲○○
    之配偶權自屬情節重大。則甲○○依民法第184條第1項前段、
    第185條第1項前段、第195條第3項準用第1項規定，請求丙○○2人連帶賠償非財產上損害，當屬有據。
　⒍按非財產上損害之賠償金額，核給標準得斟酌雙方身分資力
    與加害程度及其他各種情形定之，最高法院51年台上字223
    號判決意旨參照。審酌甲○○為國中畢業、現職邁阿密汽車旅
    館之執行董事，月薪約4、5萬元，108年度所得為112萬餘元
    ，名下有不動產、股票，財產總額約2億餘元；丙○○為高職
    畢業，現從事建築業，月薪約4萬元，108年度所得為39萬餘
    元，名下有汽車、股票，財產總額約20萬元；乙○○為高職畢
    業，現無業，名下有汽車1台等情，為兩造所自承（見原審
    卷第152頁），並有稅務電子閘門財產所得明細等在卷可查
    （見本院個資卷第19至30、37、38、45頁）。兼衡丙○○2人
    之行為對甲○○婚姻生活之圓滿所造成破壞程度、兩造之學歷
    、身分、地位、經濟狀況，及甲○○所受精神上痛苦程度等一
    切情狀，認甲○○請求丙○○2人連帶賠償非財產上損害，以30
    萬元為允當，逾此部分之請求不應准許。丙○○抗辯上開金額
    過高，亦不足取。
  ⒎按給付無確定期限者，債務人於債權人得請求給付時，經其
    催告而未為給付，自受催告時起，負遲延責任。其經債權人
    起訴而送達訴狀，與催告有同一之效力；又遲延之債務，以
    支付金錢為標的者，債權人得請求依法定利率計算之遲延利
    息；應付利息之債務，其利率未經約定，亦無法律可據者，
    週年利率為百分之五，此觀民法第229條第2項、第233條第1
    項前段、第203條規定甚明，甲○○自得據此規定，請求加付
    法定遲延利息。查甲○○之民事起訴狀繕本係於108年9月23日
    送達丙○○2人，此有送達證書存卷可查（見原審卷第147、14
    9頁），是甲○○請求丙○○2人自同年月24日起算法定遲延利息
    ，並無不合。
五、綜上所述，甲○○依民法第184條第1項前段、第185條及第195
    條第3項準用第1項規定，求為命丙○○2人連帶給付30萬元，
    及自108年9月24日起，均至清償日止，按年息百分之五計算
    之利息部分，應予准許，逾此範圍之請求為無理由，不應准
    許。原審就上開不應准許部分，駁回甲○○之請求（即駁回70
    萬元本息）及假執行之聲請，及就上開應准許部分（即判命
    丙○○2人連帶給付30萬元本息），為丙○○2人敗訴之判決，並
    為供擔保得、免假執行之諭知，均無不合。兩造就其敗訴部
    分分別提起上訴，均指摘原判決不利己之部分不當，求予廢
    棄改判，為無理由，兩造之上訴均應駁回。
六、本件事證已臻明確，兩造其餘之攻擊或防禦方法及所用之證
    據，經本院斟酌後，認為均不足以影響本判決之結果，爰不
    逐一論列，附此敘明。
七、據上論結，本件兩造之上訴，均為無理由，依民事訴訟法第
    449條第1項、第78條、第85條第2項，判決如主文。
中　　華　　民　　國　　110 　年　　11　　月　　17　　日
                  民事第十六庭  
                        審判長法  官  朱耀平
                              法  官  呂明坤
                              法  官  羅立德
正本係照原本作成。
不得上訴。
中　　華　　民　　國　　110 　年　　11　　月　　19　　日
　　　　　　　　　　　    　　書記官  葉蕙心